【裁判字號】    95,交易,4
【裁判日期】    950127
【裁判案由】    公共危險等
【裁判全文】
臺灣基隆地方法院刑事判決               95年度交易字第4號
公  訴  人  臺灣基隆地方法院檢察署檢察官
被      告  戊○○
            丙○○
上列被告因公共危險等案件，經檢察官聲請以簡易判決處刑（94
年度偵字第4896號），本院認為不宜，改依通常程序進行審理，
並判決如下：
    主  文
戊○○服用酒類，不能安全駕駛動力交通工具而駕駛，累犯，處
有期徒刑伍月，如易科罰金，以佰元折算壹日。
丙○○服用酒類，不能安全駕駛動力交通工具而駕駛，處拘役伍
拾日，如易科罰金，以佰元折算壹日。緩刑貳年。
戊○○、丙○○被訴過失傷害部分，均公訴不受理。
    事  實
一、戊○○前因公共危險（服用酒類，不能安全駕駛動力交通工
    具而駕駛）案件，經臺灣士林地方法院於民國90年11月26日
    ，以90年度交簡字第1446號判處有期徒刑四月確定，於91年
    4 月24日入監執行，俟91年8 月22日執行完畢。
二、丙○○於94年10月22日傍晚時分，在基隆市百福社區飲宴燒
    酒雞，俟94年10月23日凌晨零時欲離開現場之時，已經處於
    酒後不能安全駕駛動力交通工具之狀態；而戊○○則係於94
    年10月23日凌晨零時許，在臺北縣汐止市之餐廳內飲用威士
    忌3 杯，俟欲離開現場之際，亦已處於酒後不能安全駕駛動
    力交通工具之狀態。乃丙○○、戊○○均明知酒精性飲料會
    導致反應遲鈍，酒後駕車有發生車禍之可能，猶萌生酒後駕
    駛動力交通工具之故意，由丙○○騎乘BNP-510 號機車，搭
    載其女丁○○及其孫乙○○，逆向沿基隆市○○街往明德二
    路方向行駛；至戊○○騎乘LOU-563 號機車，沿基隆市○○○路往明德一路方向行駛。俟兩車分別駛抵基隆市○○街、
    明德二路路口之時，丙○○、戊○○果均因酒後反應遲鈍、
    注意力下降，而疏未注意車前狀況，俾隨時採取必要之安全
    措施，丙○○並疏未注意減速暨停讓幹道車（即戊○○騎乘
    機車）優先通行，即貿然沿工東街左轉進入路口；戊○○則
    亦疏未注意減速慢行，即貿然高速直行進入路口，致丙○○
    騎乘機車右側車身與戊○○騎乘機車車頭發生嚴重擦撞，丙○○、戊○○遂分別人車倒地，使丙○○受有右食指皮膚缺
    損傷；丁○○受有右手臂、右大腿及小腿多處皮下瘀血腫；
    乙○○受有左脛骨骨折、左手背擦傷；戊○○受有身體多處
    擦傷、眼部外傷等傷害（傷害部分，均據撤回告訴）。丙○○肇事後，為警測得其呼氣酒精濃度值高達每公升0.52毫克
    （0.52mg/L）；至戊○○肇事後，則昏睡不醒，經送往長庚
    紀念醫院基隆分院診治暨抽血檢查結果，其血液酒精濃度則
    為每公斤體重239.1 公克（239.1mg/dl），換算為呼氣酒精
    濃度已高達每公升1.13毫克（1.13mg/L），均已達酒後不能
    安全駕駛動力交通工具之程度。
三、案經被害人乙○○之母丁○○及被害人丙○○、丁○○、戊○○分別訴由基隆市警察局第三分局移送臺灣基隆地方法院
    檢察署檢察官偵查後，聲請本院以簡易判決處刑，本院認為
    不宜，改依通常程序進行審理。
    理  由
壹、程序事項
    查檢察官雖以被告丙○○、戊○○分別涉犯刑法第二百八十
    四條第一項之過失傷害罪暨同法第一百八十五條之三之酒後
    不能安全駕駛動力交通工具而駕駛罪，向本院聲請以簡易判
    決處刑；然本案被告所犯，實有應另為不受理判決諭知之情
    形（詳如後述之記載），依刑事訴訟法第四百五十二條、
    第四百五十一條之一第四項第三款規定，本案即不宜逕以簡
    易判決處刑，爰職權改依通常程序進行審理，俾本案程序之
    適法。
貳、有罪部分（被訴酒後不能安全駕駛而駕駛之部分）
一、證據能力
    本案偵查卷附之酒精測定值表（即酒精濃度檢測單）、長庚
    紀念醫院健康檢查檢驗彙總報告、戊○○之基隆市警察局舉
    發違反道路交通管理事件通知單、丙○○之基隆市警察局舉
    發違反道路交通管理事件通知單、道路交通事故現場圖暨調
    查報告表、戊○○之長庚紀念醫院診斷證明書、丙○○之新
    昆明醫院診斷證明書、丁○○之新昆明醫院診斷證明書、乙○○之新昆明醫院診斷證明書各1 件及現場照片20張，核其
    除查無違背法定程序規定而作成或取得之違法情節，並與刑
    事訴訟法第一百五十九條之四規定相符，應認有證據能力，
    而得為本案證據。
二、本案事實之認定
    前揭事實業據被告丙○○、戊○○於本院審理時坦承不諱；
    且被告丙○○為警查獲後，經警施以酒精濃度測試結果，其
    呼氣酒精濃度值為0.52mg/L之事實，有酒精測定值表（即酒
    精濃度檢測單）及基隆市警察局舉發違反道路交通管理事件
    通知單各1 紙在卷可佐；至被告戊○○經長庚紀念醫院基隆
    分院抽血檢查之結果，其血液酒精濃度則為239.1mg/dl，經
    換算其呼氣酒精濃度，已高達1.13mg/L之情節，亦有長庚紀
    念醫院健康檢查檢驗彙總報告及基隆市警察局舉發違反道路
    交通管理事件通知單各1 紙在卷可稽；參之被告丙○○、戊○○酒後騎乘機車，果已發生如前所述之擦撞，使丙○○、
    丁○○、乙○○、戊○○分別受有如前所述之傷害，此並有
    道路交通事故現場圖暨調查表1 份、現場照片20張及戊○○
    之長庚紀念醫院診斷證明書、丙○○之新昆明醫院診斷證明
    書、丁○○之新昆明醫院診斷證明書、乙○○之新昆明醫院
    診斷證明書各1 件在卷可憑，兼以一般人飲酒後之呼氣酒精
    濃度值倘逾越0.55mg/L標準，即明顯可見其人平衡感、注意
    力、反應力、操控力、穩定性、感知能力，乃至駕駛能力之
    衰減或降低等情節，自堪認被告丙○○、戊○○騎乘上開機
    車肇事時，確係處於酒後不能安全駕駛動力交通工具之狀態
    無訛。綜上，本案事證明確，被告酒後不能安全駕駛而駕駛
    之犯行，洵堪認定。
三、論罪科刑
  (一)核被告丙○○、戊○○所為，均係犯刑法第一百八十五條之
    三之服用酒類，不能安全駕駛動力交通工具而駕駛罪。
  (二)被告戊○○查有如前所述之犯罪科刑及執行情形，此有臺灣
    高等法院被告前案紀錄表在卷可參，其於有期徒刑執行完畢
    後，五年以內再犯本起最重本刑有期徒刑以上之罪，為累犯
    ，應依刑法第四十七條規定，加重其刑。
  (三)本院審酌被告丙○○、戊○○均明知酒後駕車在道路上行駛
    ，對一般往來之公眾及駕駛人自身具有高度危險性，仍執意
    酒後駕車，既漠視自身安危，更枉顧公眾安全；並考量被告
    丙○○為警查獲後，經警依法施測所得之酒精濃度值為0.52
    mg/L、被告戊○○經長庚紀念醫院基隆分院抽血檢查之結果
    ，其血液酒精濃度則為239.1mg/dl，經換算其呼氣酒精濃度
    ，已高達1.13mg/L等情節；兼以被告戊○○前即曾因酒後駕
    車而經法院判處罪刑確定（參見前述），乃猶不知惕勵己行
    ，暨被告2 人酒後駕駛車輛，果因而肇生如前所述之實害及
    其犯罪動機、目的、所生危害等一切情狀，分別量處如主文
    所示之刑，併分別諭知易科罰金之折算標準。
  (四)被告丙○○前未曾受有期徒刑以上刑之宣告，此有臺灣高等
    法院被告前案紀錄表在卷可稽；參以被告本次純因一時失慮
    ，致罹刑典，犯後並已深表悔悟，經此科刑教訓，信當知所
    警惕，而無再犯之虞，因認所受刑之宣告，以暫不執行為適
    當，爰併宣告緩刑二年，以勵來茲，用啟自新。
、不受理部分（被訴過失傷害之部分）
一、公訴即原聲請簡易判決處刑意旨另以：被告丙○○騎乘BNP-
    510 號機車，搭載其女丁○○及其孫乙○○，逆向沿基隆市
    ○○街往明德二路方向行駛；被告戊○○則係騎乘LOU-563
    號機車，沿基隆市○○○路往明德一路方向行駛。俟兩車分
    別駛抵基隆市○○街、明德二路路口之時，被告丙○○、戊○○果均因酒後反應遲鈍、注意力下降，而疏未注意車前狀
    況，俾隨時採取必要之安全措施，被告丙○○並疏未注意減
    速暨停讓幹道車（即戊○○騎乘機車）優先通行，即貿然沿
    工東街左轉進入路口；被告戊○○則疏未注意減速慢行，即
    貿然高速直行進入路口，致被告丙○○騎乘機車右側車身與
    被告戊○○騎乘機車車頭發生嚴重擦撞，被告丙○○、戊○○遂分別人車倒地，使告訴人即被告丙○○受有右食指皮膚
    缺損傷；告訴人丁○○受有右手臂、右大腿及小腿多處皮下
    瘀血腫；被害人乙○○受有左脛骨骨折、左手背擦傷；告訴
    人即被告戊○○受有身體多處擦傷、眼部外傷等傷害，因認
    被告涉犯刑法第二百八十四條第一項前段之過失傷害罪嫌云
    云。
二、按告訴乃論之罪，告訴人於第一審辯論終結前得撤回告訴；
    又告訴經撤回者，應諭知不受理之判決，刑事訴訟法第二百
    三十八條第一項、第三百零三條第三款分別定有明文。
三、查本件告訴人告訴被告過失傷害案件，檢察官認係觸犯刑法
    第二百八十四條第一項之過失傷害罪嫌，依同法第二百八十
    七條前段規定，須告訴乃論。茲因雙方業已達成和解，告訴
    人並於本院簡易庭訊問時，當庭撤回告訴（參見本院95年度
    基交簡字第5 號卷附之訊問筆錄），按諸前開說明，本件即
    應為不受理之諭知；又本件既因告訴人撤回告訴，而查有刑
    事訴訟法第四百五十一條之一第四項但書所列不宜逕以簡易
    判決處刑之事由，本院乃職權改依通常程序進行審理，並逕
    就被告被訴之過失傷害罪名為不受理判決之諭知。
據上論斷，應依刑事訴訟法第四百五十二條、第二百九十九條第
一項前段、第三百零三條第三款，刑法第一百八十五條之三、第
四十一條第一項前段、第四十七條、第七十四條第一款，罰金罰
鍰提高標準條例第二條，判決如主文。
本案經檢察官甲○○到庭執行職務。
中    華    民    國    95    年    1     月    27    日
                  刑事第三庭審判長法  官  王福康
                                  法  官  劉桂金
                                  法  官  王慧惠
以上正本證明與原本無異。
對於本件判決如有不服，應於收受送達後10日內，向本院提出上
訴書狀，上訴於臺灣高等法院，並按他造當事人之人數附具繕本
。
中    華    民    國    95    年    1     月    27    日
                                  書記官  王一芳
附錄論罪法條：
刑法第185條之3
服用毒品、麻醉藥品、酒類或其他相類之物，不能安全駕駛動力
交通工具而駕駛者，處1年以下有期徒刑、拘役或3萬元以下罰金
。


司法院資訊處製作；財團法人民間司法改革基金會備份。
